臺灣基隆地方法院刑事判決　　　　　　　　　　　　　　九十年度簡上字第八二號
　　上　訴　人
　　即　被　告　甲○○
　　　　　　　　丙○○
右列被告因傷害案件，不服本院基隆簡易庭九十年度基簡字第六三四號，中華民國九
十年十月二十六日第一審簡易判決（聲請案號：九十年度偵字第三一七四號）提起上
訴，本院管轄之第二審合議庭判決如左：
    主  文
原判決撤銷。
甲○○共同傷害人之身體，處拘役肆拾日，如易科罰金，以佰元折算壹日。
丙○○共同傷害人之身體，累犯，處拘役伍拾日，如易科罰金，以佰元折算壹日。
    事  實
一、丙○○前因傷害案件，經法院判處有期徒刑二月確定，甫於民國九十年五月四日
    執行完畢，猶不知悔改，於九十年七月十一日早上七時許，在基隆市○○路二三
    ０號「笑傲江湖」ＫＴＶ三０五號包廂內，因細故與在同包廂唱歌之乙○○、丁○○發生爭執，竟與甲○○共同基於傷害人身體之犯意聯絡，共同以徒手及分持
    冰筒、椅子、及鐵筒毆打乙○○、丁○○，致使丁○○受有頭皮血腫、臉部、背
    部及左手臂多處瘀傷，乙○○受到右側頭皮挫傷、撕裂傷、右側眼周挫傷瘀血、
    左肘挫擦傷等傷害。
二、案經被害人乙○○、丁○○訴由基隆市警察局第一分局報告臺灣基隆地方法院檢
    察官偵查起訴。
    理  由
一、按被告經合法傳喚，無正當之理由不到庭者，得不待其陳述，逕行判決，刑事訴
    訟法第四百五十五條之一第三項、第三百七十一條定有明文；本案被告甲○○、
    丙○○經合法傳喚，有送達證書在證足憑，其無正當之理由不到庭，本院爰依上
    揭規定，為一造缺席之判決，合先敘明。
二、被告甲○○、丙○○經合法傳喚未到庭，於審判期日言詞辯論時未為答辯，惟其
    於審判期日前之準備程序對右揭事實坦承不諱，核與告訴人乙○○、丁○○所指
    訴之情節相符，復有診斷證明書二紙附卷可資佐證，本案事證明確，被告犯行洵
    堪認定，應依法論科。
三、核被告二人所為，均係犯刑法第二百七十七條第一項傷害罪。渠等間有犯意之聯
    絡及行為之分擔，應依共同正犯論處。被告丙○○曾有如事實欄所載之前科，有
    台灣基隆地方法院檢察署刑案查註紀錄表可參，其於有期徒刑執行完畢後，五年
    內再犯本件有期徒刑以上之罪，為累犯，應依法加重其刑。原審以被告罪證明確
    ，援引刑法第二百七十七條第一項、第二十八條、第五十六條、第四十七條、第
    四十一條第一項，罰金罰鍰提高標準條例第一條前段、第二條，並分別量處被告
    甲○○、丙○○有期徒刑四月、五月，並諭知易科罰金之折算標準，惟被告甲○○、丙○○二人係同時同地傷害乙○○、丁○○二人，所犯傷害罪係一行為觸犯
    數罪名之想像競合犯，應從一重處斷，原審論以連續犯，即有未洽；又被告與告
    訴人乙○○、丁○○均已達成民事賠償之和解，原審未及斟酌此點，上訴人上訴
    意旨指原審量刑過重，應認為有理由。爰審酌被告之生活狀況、品行、其犯罪之
    動機、目的、手段、犯罪所生之損害及犯罪後與被害人和解並賠償其損害之態度
    ，量處如主文所示之刑，並諭知易科罰金之折算標準。
據上論斷，應依刑事訴訟法第四百五十五條之一第三項、第三百六十九條第一項前段
、第二百九十九條第一項前段，刑法第二十八條、第二百七十七條第一項、第四十七
條、第四十一條第一項、罰金罰緩提高標準條例第一條前段、第二條，判決如主文。
本案經檢察官林明志到庭執行職務。
中      華      民      國    九十一    年      三      月    二十      日
                                      臺灣基隆地方法院刑事第三庭
                                            審判長法  官  林火炎
                                                  法  官  齊  潔
                                                  法  官  何怡
右正本證明與原本無異。
本判決不得上訴。
                                                  書記官  湯惠芳
中      華      民      國    九十一    年      三      月    二十五    日
附錄論罪法條
刑法第二百七十七條第一項：
傷害人之身體或健康者，處三年以下有期徒刑，拘役或一千元以下罰金。
